【裁判字號】    89,易緝,41
【裁判日期】    890407
【裁判案由】    詐欺
【裁判全文】
臺灣屏東地方法院刑事判決                          八十九年度易緝字第四一號
    公  訴  人  臺灣屏東地方法院檢察署檢察官
    被      告  甲○○
右被告因詐欺案件，經檢察官提起公訴（八十八年度偵字第九六二號）本院判決如左
：
    主  文
甲○○意圖為自己不法之所有，以詐術使人將本人之物交付，處有期徒刑肆月。
    事  實
甲○○、乙○○二人均於民國（下同）八十二年間，參加劉淑卿招攬之互助會；甲○
○明知其本人參加一會，並已先向劉淑卿標得會款，卻意圖為自己不法之所有，於八
十二年間某日，見乙○○標到會款約新台幣（下同）十六萬五千元，向乙○○佯稱，
伊尚未標到會款，請乙○○先將標得之會款轉讓予伊，伊部分之互助會再轉讓予乙○
○等語，乙○○信以為真，遂將會款約十六萬五千元交付予甲○○，嗣乙○○欲向會
首劉淑卿標下甲○○部分之互助會時，劉淑卿告以甲○○業已死會等情，乙○○始知
受騙，嗣經乙○○向甲○○追討後，甲○○乃陸續歸還十萬元後，即不知去向，且未
再還款。案經乙○○訴請臺灣屏東地方法院檢察署檢察官偵查起訴，並於本院審理中
，經合法傳喚、拘提，均無正當理由而未到庭，經本院通緝後，始於八十九年三月十
五日到案。
    理  由
一、訊據被告甲○○固供認有於右揭時地，在告訴人乙○○標得會款後，向告訴人借
    用所標得之會款十六萬五千元，並已歸還十萬元之事實不諱，惟辯稱其係純粹向
    告訴人借款，並未曾對告訴人表示其仍為活會，或要將其會轉讓予告訴人標取等
    語。然查右揭事實，業據告訴人先後於檢察官偵查中及本院審理中指訴綦詳，並
    有其提出之支票影本一張及退票理由單影本附卷可稽，再經檢察官訊問證人劉淑
    卿結證稱，告訴人確於標會後約一、二會，曾向其表示因其將會款借予被告，故
    欲再向證人標取被告之活會，並經其告知被告已為死會等語，足見告訴人於借款
    予被告時，確係認被告仍為活會，再徵諸告訴人借款予被告，並未設定擔保，亦
    未簽立借據，倘非被告對告訴人表示要轉讓其活會予告訴人，告訴人當不致於如
    此貿然即將款項借予被告，而未取得任何憑據，是告訴人所述情節，應堪採信，
    罪証已臻明確，被告上開所辯係卸責之詞，不足採信，被告之犯行堪以認定。
二、核被告甲○○意圖為自己不法之所有，以詐術使人將本人之物交付之行為，係犯
    刑法第三百三十九條第一項之詐欺取財罪。審酌被告並無前科，此有台灣屏東地
    方法院檢察署刑案資料查註紀錄表附卷足稽，素行非劣、犯罪後已歸還告訴人十
    萬元，此經告訴人於偵查中陳明，且被告所詐取之金額為十六萬五千元，所犯情
    節尚非重大、犯後經通緝後始行到案，且一再飾詞否認犯行，未見悔意等一切情
    狀，爰量處如主文所示之刑。
據上論斷，應依刑事訴訟法第二百九十九條第一項前段，刑法第三百三十九條第一項
，罰金罰鍰提高標準條例第一條前段，判決如主文。
本案經檢察官潘國威到庭執行職務。
中      華      民      國      八十九      年    四    月      七      日
                                      臺灣屏東地方法院刑事第一庭
                                          法  官    莊鎮遠
右正本證明與原本無異。
對於本判決如有不服應於收受送達後十日內向本院提出上訴書狀上訴於台灣高等法院
高雄分院並按他造當事人之人數附具繕本。
                                          書記官    吳光璵
中      華      民      國      八十九      年    四    月      七      日
附錄本判決論罪之法條：
刑法第三百三十九條第一項
意圖為自己或他人不法之所有，以詐術使人將本人或第三人之物交付者，處五年以
下有期徒刑、拘役或科或併科一千元以下罰金。


司法院資訊處製作；財團法人民間司法改革基金會備份。
